【裁判字號】    97,消債更,1153
【裁判日期】    971024
【裁判案由】    聲請更生程序
【裁判全文】
臺灣高雄地方法院民事裁定          97年度消債更字第1153號
聲  請  人  甲○○
代  理  人  郭寶蓮律師
上列當事人聲請消費者債務清理事件，本院裁定如下：
    主  文
債務人甲○○自中華民國九十七年十月二十四日下午四時起開始
更生程序。
命司法事務官進行本件更生程序。
    理  由
一、按債務人對於金融機構因消費借貸、自用住宅借款、信用卡
    或現金卡契約而負債務，在聲請更生或清算前，應提出債權
    人清冊，以書面向最大債權金融機構請求協商債務清償方案
    並表明共同協商之意旨。自債務人提出協商請求之翌日起逾
    三十日不開始協商，或自開始協商之翌日起逾九十日協商不
    成立，債務人得逕向法院聲請更生或清算。又法院開始更生
    程式之裁定，應載明其年、月、日、時，並即時發生效力。
    次按法院裁定開始更生或清算程式後，得命司法事務官進行
    更生或清算程式，必要時得選任律師、會計師或其他適當之
    自然人或法人一人為監督人或管理人。消費者債務清理條例
    第151 條第1 項、第153 條、第45條第1 項、第16條第1 項
    分別定有明文。
二、本件債務人主張：伊收入約為30,500元，扣除每月必要之交
    通、膳食、電信費用、勞健保及稅賦等必要生活費支出，加
    上聲請人重度殘障父母之扶養費等約計25,262元，核聲請人
    之債務總額為4,208,182 元，端靠聲請人之薪水，顯難支付
    如此龐大之還款金額；經聲請人提出債權人清冊向最大債權
    銀行國泰世華銀行提出協商之申請，後國泰世華銀行接到聲
    請人協商之申請30日內未與聲請人開始協商，故依法聲請人
    僅得向本院聲請開始更生程序，以期早日免除背負龐大債務
    之苦經法院裁定開始清算程序或宣告破產，爰向本院聲請更
    生等語。
三、經查：
  (一)按債務人對於金融機構因消費借貸、自用住宅借款、信用卡
    或現金卡契約而負債務，在聲請更生或清算前，應提出債權
    人清冊，以書面向最大債權金融機構請求協商債務清償方案
    並表明共同協商之意旨；自債務人提出協商請求之翌日起逾
    30日不開始協商，或自開始協商之翌日起逾90日協商不成立
    ，債務人得逕向法院聲請更生或清算；有消費者債務清理條
    例第151 條第1 項、第153 條明文。查本案中，聲請人業已
    踐履前置協商程序，惟最大債權銀行經聲請人請求開始前置
    協商，惟最大債權銀行於接到申請30日內並未開始協商，有
    向對大債權銀行請求協商申請之存證信函及掛號郵件收件回
    執在卷可稽，故聲請人方向本院提出更生之聲請，合先敘明
    。
  (二)債務人所主張之上開事實，業據提出聲請人及其父母之財產
    歸屬資料清單及95、96年所得資料清單、金融聯合徵信中心
    之債權人清冊、財產及收入狀況說明書、聲請人之債權人清
    冊、勞健保投保資料、全戶戶籍謄本等文件、向最大債權銀
    行請求協商申請之存證信函及掛號郵件收件回執、生活費及
    交通費收據等文書為證。此外，本件又查無債務人有消費者
    債務清理條例第6 條第3 項、第8 條或第46條各款所定駁回
    更生聲請之事由存在，則債務人聲請更生，應屬有據；並依
    上開規定命司法事務官進行本件更生程式，爰裁定如主文。
中    華    民    國    97    年    10    月    24    日
                  臺灣高雄地方法院鳳山分庭
                          法  官  何悅芳
上為正本係照原本作成。
本件不得抗告。
本裁定已於97年10月24日下午4時公告。
 中    華    民    國  97     年    10    月    24    日
                          書記官  洪嘉慧


司法院資訊處製作；財團法人民間司法改革基金會備份。
